【裁判字號】    95,抗,1436
【裁判日期】    951016
【裁判案由】    假扣押
【裁判全文】
臺灣高等法院民事裁定                  95年度抗字第1436號
抗  告  人  乙○○
送達代收人  丙○○
相  對  人  甲○○
            丁○○
抗告人與相對人甲○○等間，因假扣押事件，對於中華民國95年
9月21日臺灣臺北地方法院95年度裁全字第14043號所為裁定，提
起抗告，本院裁定如下：
    主  文
原裁定廢棄。
抗告人以新臺幣柒拾伍萬元為相對人甲○○、丁○○供擔保後，
得對於相對人等於新臺幣貳佰壹拾柒萬元範圍內之財產，實施假
扣押；但相對人等如以新臺幣貳佰壹拾柒萬元為抗告人供擔保後
，免為假扣押或撤銷假扣押。
聲請及抗告訴訟費用由相對人等負擔。
    理  由
一、按：債權人就金錢請求或得易為金錢請求之請求，欲保全強
    制執行者，釋明其請求及假扣押之原因，得聲請假扣押；其
    釋明如有不足，而債權人陳明願供擔保或法院認為適當者，
    法院得定相當之擔保，或已經釋明，法院均得命供擔保後為
    假扣押，民事訴訟法第522條第1項、第526條第1、2、3項分
    別定有明文。又：假扣押為保全程序而非確定私權之訴訟程
    序，請求及假扣押之原因雖應釋明，或由債權人就債務人所
    應受之損害，供法院所定之擔保以代釋明，但債權人本案債
    權是否確實存在，則非保全程序所應審認之事項，此觀民事
    訴訟法第526條之規定自明，有最高法院61年度臺抗字第589
    號判例，可資參照。
二、本件抗告人於原法院聲請意旨略以：抗告人持有相對人甲○
    ○於94年4月20日簽發、未載到期日、面額新臺幣217萬元，
    由相對人丁○○為保證人之本票乙紙，屢經抗告人催索不獲
    置理，近聞相對人遷移、隱匿財產，惟恐日後有難以執行之
    虞，願供擔保以代釋明之不足，提出相對人簽發、保證之本
    票影本為憑；求為准予提供擔保，為假扣押之裁定等語；經
    核與前揭法條規定、最高法院判例意旨，尚無不合，應予准
    許。
三、原法院以抗告人僅提出本票影本乙紙，未盡釋明之義務，以
    裁定駁回其聲請，固非無見；惟查抗告人提出本票影本乙紙
    ，主張其對於相對人等有本票債權存在之假扣押原因，至於
    其主張是否真實，則非假扣押之保全程序所得審究，且抗告
    人已敘明願供擔保已代釋明之不足；原法院逕以抗告人未盡
    釋明義務，裁定駁回其聲請，非無可議；抗告意旨指摘原裁
    定不當，求予廢棄，為有理由，應由本院予以廢棄，更為裁
    定如主文第2項所示。
據上論結，本件抗告為有理由，爰裁定如主文。
中    華    民    國    95    年    10    月    16    日
                    民事第五庭
                        審判長法  官  林丁寶
                              法  官  高鳳仙
                              法  官  陳博享
正本係照原本作成。
本裁定非以適用法規顯有錯誤為理由，不得再抗告。
如不服本裁定，應於收受送達後10日內向本院提出再抗告狀，並
應繳納再抗告費新台幣1,000元及委任律師為代理人， 惟再抗告
須經本院之許可。
中    華    民    國    95    年    10    月    18    日
                              書記官  鄭靜如


司法院資訊處製作；財團法人民間司法改革基金會備份。
